臺灣基隆地方法院刑事判決　　　　　　　　　　　　　九十一年度訴字第一六三號
　　公　訴　人　臺灣基隆地方法院檢察署檢察官
　　被　　　告　甲○○
　　指定辯護人　本院公設辯護人　乙○○
右列被告因違反毒品危害防制條例案件，經檢察官提起公訴（九十一年度毒偵字第一
八四號）及移送併案辦理（九十一年度毒偵字第五四０號），本院判決如左：
    主  文
甲○○連續施用第一級毒品，累犯，處有期徒刑拾月，扣案之第一級毒品海洛因毛重
壹點貳公克沒收銷毀、注射針筒貳支均沒收；又連續施用第二級毒品，累犯，處有期
徒刑陸月。應執行有期徒刑壹年貳月，扣案之第一級毒品海洛因毛重壹點貳公克沒收
銷毀、注射針筒貳支均沒收。
    事  實
一、甲○○前於民國八十六年間因肅清煙毒條例案件，經台灣高等法院判處有期徒刑
    三年二月確定，並於九十年十二月二日執行完畢。詎不知悔改，復因施用第一級
    毒品海洛因違反毒品危害防制條例案件，經強制戒治交付保護管束期滿，由臺灣
    基隆地方法院檢察署檢察官於九十年三月二十九日，以九十年度戒毒偵字第二五
    號不起訴處分確定。嗣甲○○分別基於概括之犯意，自於九十一年二月間某日起
    至同年五月二十一日中午止，分別在基隆市○○○路一００之二號住處及基隆市
    區內，連續以注射之方式施用第一級毒品海洛因；復自九十一年二月十七日之前
    四日內某時起至同年五月二十一日之前四日某時止，在不詳地點，連續施用第二
    級毒品安非他命多次，為警陸續於九十一年二月十七日晚上十一時二十分，在臺
    北縣萬里鄉○○路八十八號前盤查時查獲，並扣得其所有之第一級毒品海洛因一
    點二公克（毛重）及其所有供施用毒品之器具注射針筒一支；及於九十一年五月
    二十一日下午三時許，在基隆市○○路前盤查時查獲，並當場扣得其所有供施用
    毒品之器具注射針筒一支。
二、案經基隆市警察局第四分局報告臺灣基隆地方法院檢察署檢察官偵查起訴及基隆
    市警察局第二分局報告臺灣基隆地方法院檢察署檢察官併案辦理。
    理  由
一、訊據被告甲○○坦承其於前開時、地連續施用第一級毒品海洛因之事實，惟否認
    有施用第二級毒品安非他命之犯行，並辯稱：「並沒有施用安非他命，可能是和
    朋友一起施用毒品時，毒品內摻有安非他命成命，向朋友拿毒品時並不知道究竟
    是安非他命還是海洛因」云云。經查，被告分別經警於九十一年二月十七日、同
    年五月二十一日查獲後，採集其尿液送檢驗結果，均呈海洛因之嗎啡陽性反應及
    安非他命陽性反應，有基隆市衛生局檢驗成績書二紙附卷可稽；經本院將其於九
    十一年二月十七日採集之尿液以螢光偏極免疫分析法篩驗、以氣相層析質譜儀分
    析法確認之結果，亦為嗎啡及甲基安非他命之陽性反應，且均無可能係服用含可
    待因及合法之苯乙基胺類成分之感冒藥所致等情，有法務部調查局調科壹字第０
    九一００二四二八七０號檢驗通知書一份在卷足參，並有第一級毒品海洛因一點
    二公克（毛重）及其所有供施用毒品之器具注射針筒二支扣案可資佐證，是其自
    白連續施用第一級毒品部分，與事實相符，可以採信；而其否認施用第二級毒品
    安非他命部分，與事實不符，自非可採。又查被告前因施用毒品案件，業經停止
    強制戒治交付保護管束期滿，並由台灣基隆地方法院檢察署檢察官以九十年度戒
    毒偵字第二五號為不起訴處分確定，有不起訴處分書及被告之刑案資料查註紀錄
    表在卷，事證明確，犯行堪以認定，應依法論科。
二、查海洛因、安非他命為公告管制之第一、二級毒品，被告於右揭時地施用海洛因
    、安非他命，核其所為，係犯毒品危害防制條例第十條第一項、第二項之施用第
    一、二級毒品罪。其所為施用第一級毒品及第二級毒品之數行為，時間緊接，所
    犯罪名相同，均顯係出於概括之犯意為之，均為連續犯，爰依刑法第五十六條之
    規定分別以一罪論，並均加重其刑。被告持有毒品之低度行為為施用之高度行為
    所吸收，不另論罪。又其所犯施用第一級毒品海洛因及第二級毒品安非他命之犯
    行，行為互殊，犯意互異，應予分論併罰。查被告前曾受如事實欄所載有期徒刑
    之執行，有被告之刑案資料查註紀錄表附卷可考，其於有期徒刑之執行完畢後五
    年以內，再犯本件有期徒刑以上之罪，為累犯，均應遞加重其刑。爰審酌被告素
    行不端，已如前述，多次施用毒品，卻不予戒除，惟屬自傷行為，對於社會危害
    不大等一切情狀，分別量處如主文所示之刑，並諭知其應執行之刑，以示儆懲。
    扣案之第一級毒品海洛因毛重一．二公克，應依毒品危害防制條例第十八條第一
    項前段規定宣告沒收並諭知銷燬；注射針筒二支，為被告所有供施用毒品之器具
    ，應依刑法第三十八條第一項第二款規定宣告沒收。
據上論斷，應依刑事訴訟法第二百九十九條第一項前段，毒品危害防制條例第十條第
一項、第二項、第二十三條第二項前段、第十八條第一項前段，刑法第十一條前段、
第五十六條、第四十七條、第五十一條第五款、第三十八條第一項第二款，判決如主
文。
本案經檢察官李辛茹到庭執行職務。
中      華      民      國    九十一    年      八      月    十五      日
                                      臺灣基隆地方法院刑事第三庭
                                            法  官    何  怡  
右正本證明與原本無異。
對於本件判決如有不服，應於收受送達後十日內，向本院提出上訴書狀，上訴於臺灣
高等法院，並按他造當事人之人數附具繕本。
                                            書記官    湯  惠  芳
中      華      民      國    九十一    年      八      月    十九      日
附錄論罪法條
毒品危害防制條例第十條第一項、第二項：
施用第一級毒品者，處六月以上五年以下有期徒刑。
施用第二級毒品者，處三年以下有期徒刑。
